臺灣屏東地方法院刑事判決　　　　　　　　　　　　　八十九年度訴字第五九號
　　公　訴　人　臺灣屏東地方法院檢察署檢察官
　　被　　　告　己○○
　　指定辯護人　本院公設辯護人　丙○○
右列被告因重傷未遂案件，經檢察官提起公訴（八十七年度偵字第四九０九號、八十
七年度偵字第六三一八號），本院判決如左：
    主  文
己○○無罪。
    理  由
一、公訴意旨略以：被告己○○原係屏東縣恆春鎮○○路一五六號金山角ＫＴＶ負責
    人盧正雄之子，因與告訴人甲○○素有仇怨，告訴人甲○○於八十六年三月二日
    晚上十二時許，在前揭ＫＴＶ第一一二廂房內飲酒作樂時，又與該店不詳姓名之
    男子發生爭執，被告己○○遂夥同不詳姓名之男子，由被告己○○持不明之槍械
    ，不詳姓名之男子持刀械，於告訴人甲○○離開之際，被告己○○朝告訴人甲○○腿部連開三槍，其中二槍擊中告訴人甲○○之右小腿，另不詳姓名之男子則持
    刀砍殺告訴人甲○○之手部、頭部、背部等處，致告訴人甲○○右小腿等處受傷
    ，因認被告己○○涉有刑法第二百七十八條第一項、第三項之重傷未遂罪嫌。
二、按犯罪事實應依證據認定之，無證據不得推定其犯罪事實，又不能證明被告犯罪
    者，應為被告無罪之諭知；另告訴人之指訴本係使被告受刑事處罰為目的，其所
    指是否為真實，仍應調查其他事證以資審認，若告訴人之指訴及依調查事證之結
    果仍不能使一般人達於無合理之懷疑，而確信其為真實者，即不得為被告有罪之
    認定，刑事訴訟法第一百五十四條、第三百零一條第一項前段分別定有明文，最
    高法院亦分別著有六十九年台上字第一五三一號及七十六年台上字第四九八六號
    判例可資參考。
三、本件公訴人認被告涉有重傷未遂之犯行，無非係以告訴人甲○○之指訴及證人潘
    進福、張慶豐之證詞，並有診斷證明書二紙為其主要論據。然訊之被告堅決否認
    有前開犯行，辯稱：我從八十六年至八十九年十月左右在敏豐水電行上班，八十
    六年三月二日正在台北土城愛德蒙工地工作，是蓋新房子，並無開槍打甲○○等
    語。
四、經查：(一)證人潘進福於偵查中雖證稱：我和甲○○走出來，己○○對甲○○開了
    二槍，另一人拿刀砍甲○○等語（見八十七年度偵字第四九０九號偵查卷宗第十
    頁反面），惟其於本院審理時則證述：當時我與戊○○還在金三角裡面，而甲○○與張慶豐已經出去，我從玻璃門往外看，看到二個人打甲○○，我現在認不出
    來那二個人，因為他們一下子就離開，我是在刑事組聽戊○○、甲○○講打他們
    的是「忠仔」，他們說「忠仔」就是己○○，我並不認識己○○，也沒看過他等
    語（見本院九十年十二月十四日訊問筆錄），足見證人潘進福證稱看到被告開槍
    射擊告訴人等情，係聽告訴人及證人戊○○所述而來，自屬傳聞證據，尚難憑此
    為被告不利之認定。(二)證人張慶豐於偵查中即證述：當時我在包箱內，少爺進來
    說甲○○被人開槍，我出來時，甲○○跟我說是己○○開槍的，另一人拿刀砍他
    ，當時己○○已經跑掉了等語（見八十七年度偵字第四九０九號偵查卷宗第三十
    一頁反面），顯見證人張慶豐並未親眼目睹當時之情況，其證言亦無法證明被告
    有前開犯行。(四)證人戊○○於警訊時雖證稱：甲○○走出該店大門前，就被綽號
    「四溝雄」的兒子毆打受傷等語，然其於本院審理時證述：我在櫃檯的時候，有
    聽到外面好像有放鞭炮的聲音，我就出去看，當時潘進福在外面，有一男子拿東
    西，在打甲○○，甲○○用手檔一下，那男子就開車走，當時外面有很多人在場
    ，甲○○有無受傷我不清楚，我開我自己的車離開，我是在檳榔攤聽甲○○他們
    說是「四溝雄」的兒子打傷甲○○的等語（見本院九十年十一月七日訊問筆錄）
    ，因此證人戊○○亦未親眼目睹被告開槍射擊告訴人，其於警訊中之證詞亦無從
    為被告不利之認定。(四)被告己○○於八十六年三月二日在台北敏豐水電行所承包
    之愛德蒙世紀廣場工地工作之事實，業據證人即敏豐水電行負責人丁○○於本院
    囑託台灣板橋地方法院訊問時證述明確（見台灣板橋地方法院九十年四月九日訊
    問筆錄），核與證人即被告之同事乙○○、尤文平於本院審理時證述之情節大致
    相符（見本院九十一年一月十五日訊問筆錄），被告既然長時間在台北工作，而
    當時該水電行又有承包工程，台北與屏東相距甚遠，衡情，被告自無可能專程自
    台北趕回屏東持槍傷害告訴人之理，被告前開所辯，應堪採信。(五)綜上所述，本
    件證人潘進福、張慶豐、戊○○等人之證詞，均不足以證明被告確有前開重傷未
    遂之犯行，復無任何槍械及刀械扣案可資佐證，而卷附之診斷證明書亦僅能證明
    告訴人受有前開之傷害，尚難憑此遽為被告不利之認定。此外，復查無其他積極
    證據足以認定被告確有公訴人所指之犯行，既不能證明被告犯罪，揆諸首揭說明
    ，依法自應為被告無罪之諭知。
據上論斷，應依刑事訴訟法第三百零一條第一項，判決如主文。
本案經檢察官王光傑到庭執行職務。
中      華      民      國      九十一      年    五    月    二十三    日
                                        臺灣屏東地方法院刑事第三庭
                                            審判長法  官  黃國永
                                                  法  官  陳姵君
                                                  法  官  余德正
右正本證明與原本無異。
被告不得上訴。
檢察官如不服本判決應於收受本判決後送達後十日內向本院提出上訴書狀，其未敘述
上訴理由者，並得於提起上訴後十日內向本院補提理由書狀（均須按他造當事人之人
數附繕本）「切勿逕送上級法院」
                                                  書記官  曾文玲
中      華      民      國      九十一      年    五    月    二十三    日
